【裁判字號】    95,訴,1310
【裁判日期】    950529
【裁判案由】    毒品危害防制條例
【裁判全文】
臺灣高雄地方法院刑事判決              95年度訴字第1310號
公  訴  人  臺灣高雄地方法院檢察署檢察官
被      告  甲○○
上列被告因違反毒品危害防制條例案件，經檢察官提起公訴（95
年度毒偵字第2694號），本院改依簡式審判程序判決如下：
    主  文
甲○○施用第一級毒品，累犯，處有期徒刑壹年。扣案海洛因貳
包（不含包裝袋，淨重零點壹公克）、殘留海洛因注射針筒貳
支，均沒收銷燬；盛裝上開海洛因包裝袋貳只沒收。
    事  實
一、甲○○前曾因違反毒品危害防制條例案件，分別經臺灣屏東
    地方法院判處有期徒刑10月、6 月，應執行有期徒刑1 年2
    月確定，本院判處有期徒刑1 年、4 月確定，經合併計算假
    釋期間，於民國93年5 月18日假釋付保護管束期滿執行完畢
    。又其曾因施用毒品，經依臺灣屏東地方法院89年度毒聲字
    第1111號、1301號執行觀察勒戒、強制戒治，於91年3 月8
    日期滿執行完畢。詎仍不知悔改，在上開強制戒治執行完畢
    釋放後5 年內，復基於施用第一級毒品海洛因之犯意，於95
    年2 月15日下午1 時許，在屏東縣高樹鄉○○村○○路3號
    住處，將海洛因摻水後以針筒注射之方式，施用海洛因1 次
    。嗣於95年2 月16日下午1 時許，在高雄市○○區○○路與
    林森路口為警查獲，並扣得甲○○所有之海洛因2 包（空包
    裝袋0.41公克，淨重0.13公克）及殘留海洛因注射針筒2支
    ，嗣得甲○○同意後採集其尿液送鑑，結果呈嗎啡陽性反應
    ，始悉上情。
二、案經高雄市政府警察局苓雅分局報告臺灣高雄地方法院檢察
    署檢察官偵查起訴。
    理  由
一、本件被告甲○○所犯為死刑、無期徒刑、最輕本刑為3 年以
    上有期徒刑以外之罪，其於準備程序進行中，就被訴事實為
    有罪之陳述，經受命法官告知簡式審判程序之旨，並聽取當
    事人之意見後，本院合議庭裁定由受命法官獨任進行簡式審
    判程序，合先敘明。
二、被告曾因施用毒品，經依臺灣屏東地方法院89年度毒聲字第
    1111號、1301號執行觀察勒戒、強制戒治，於91年3 月8日
    期滿執行完畢，有臺灣高等法院被告前案紀錄表在卷可稽。
    其於強制戒治執行完畢後5 年內，再為本次施用毒品犯行，
    應依法論科。
三、上揭事實，業據被告坦承不諱；且其於為警查獲後採集之尿
    液，亦呈嗎啡陽性反應，有高雄市立凱旋醫院95年3 月8日
    濫用藥物尿液檢驗報告1 紙在卷足憑。海洛因於人體內會水
    解為嗎啡，再循嗎啡代謝方式排出體外，亦經行政院衛生署
    80年以056954號函釋明確。另有海洛因2 包、殘留海洛因針
    筒2 支等物扣案可佐，該等扣案物品經鑑定後，確有白色粉
    末2 包含海洛因成分，使用過之注射針筒2 支，亦呈海洛因
    陽性反應，分別有調查局95年4 月3 日科調壹字第22002290
    5 號鑑定通知書、高雄醫學大學附設中和紀念醫院95年5 月
    9 日9505-36 、9505-37 號檢驗報告附卷可參。被告自白於
    上揭時地施用海洛因乙節，與事實相符，事證明確，其犯行
    足堪認定，應依法論科。
四、海洛因為毒品危害防制條例第2 條第2 項第1 款所規定之第
    一級毒品，是核被告甲○○所為，係犯同條例第10條第1項
    之施用第一級毒品罪。其施用第一級毒品前後持有毒品之低
    度行為，為其施用毒品之高度行為所吸收，不另論罪。被告
    曾因違反毒品危害防制條例案件，分別經臺灣屏東地方法院
    判處有期徒刑10月、6 月，應執行有期徒刑1 年2 月確定，
    本院判處有期徒刑1 年、4 月確定，經合併計算假釋期間，
    於93年5 月18日假釋付保護管束期滿執行完畢，有臺灣高等
    法院被告前案紀錄表在卷可稽，其受有期徒刑執行完畢後，
    5 年以內再犯本件有期徒刑以上之罪，為累犯，應依刑法第
    47條之規定加重其刑。爰審酌被告前因毒品危害防制條例案
    件，經觀察勒戒、強制戒治，且經刑之宣告，詎其仍未能徹
    底戒絕毒品，且為警查獲時尚持有毒品，顯見其無戒毒悔改
    之意，惟念犯後坦承犯行，且其施用毒品僅自戕一己之身體
    健康，尚未對他人造成危害等一切情狀，量處如主文所示之
    刑。至扣案之海洛因2 包（不含包裝重，淨重0. 13 公克）
    屬第一級毒品；殘留海洛因之注射針筒2 支，經鑑定後均殘
    留第一級海洛因，有如前述，因該等物品與殘留之海洛因無
    法析離，應將整體視同毒品，故上開扣案物均應依毒品危害
    防制條例第18條第1 項前段之規定，宣告沒收併銷燬之，併
    此敘明。又盛裝上開海洛因之空包裝袋2 只，因已經法務部
    調查局就之與盛裝之第一級毒品海洛因分別鑑析其重量，應
    可視為與第一級毒品分離之物，然該包裝袋，係被告為施用
    毒品時用以保存且便於攜帶毒品之用，爰依刑法第38條第1
    項第2 款之規定，併與宣告沒收。此外，送驗耗損之毒品，
    既已滅失，即無庸併予宣告沒收銷燬；扣案之空夾鏈袋15
    只與被告施用毒品犯行關聯性甚遠，均不另為沒收之諭知，
    附此敘明。
據上論斷，應依刑事訴訟法第273 條之1 第1 項、第299 條第1
項前段，毒品危害防制條例第10條第1 項、第18條第1 項前段，
刑法第11條、第47條、第38條第1 項第2 款，判決如主文。
本案經檢察官乙○○到庭執行職務。
中    華    民    國    95    年    5     月    29    日
                  刑事第一庭    法  官  陳宛榆
以上正本證明與原本無異。
如不服本判決，應於判決送達後10日內，向本院提出上訴狀。
中    華    民    國    95    年    5     月    29    日
                                書記官  劉企萍
附錄本判決論罪法條
毒品危害防制條例第10條
施用第一級毒品者，處 6 月以上 5 年以下有期徒刑。
施用第二級毒品者，處 3 年以下有期徒刑。


司法院資訊處製作；財團法人民間司法改革基金會備份。
